臺灣苗栗地方法院刑事判決　　　　　　　 95年度訴字第698號
公　訴　人　臺灣苗栗地方法院檢察署檢察官
被　　　告　甲○○
　　　　　　　　　　（現另案在臺灣苗栗看守所羈押中）
上列被告因毒品危害防制條例案件，經檢察官提起公訴（95年度
毒偵字第1331號），及追加起訴（95年度毒偵字第1615號關於施
用安非他命部分），及就施用海洛因追加起訴部分之犯罪事實併
予審理，本院依簡式審判程序判決如下：
    主  文
甲○○施用第一級毒品，累犯，處有期徒刑捌月；第二次扣案之
拾玖個殘渣袋內之海洛因殘渣均沒收銷燬之；上開除去海洛因後
之空袋拾玖個、第一次扣案之注射針筒壹支及第二次扣案之注射
針筒拾支均沒收。又施用第二級毒品，累犯，處有期徒刑伍月，
第二次扣案之安非他命分裝杓參支、安非他命吸食器壹組均沒收
。又施用第二級毒品，累犯，處有期徒刑伍月。應執行有期徒刑
壹年肆月；第二次扣案之拾玖個殘渣袋內之海洛因殘渣均沒收銷
燬之；上開除去海洛因後之空袋拾玖個、第一次扣案之注射針筒
壹支、第二次扣案之注射針筒拾支、安非他命分裝杓參支、安非
他命吸食器壹組均沒收。
    犯罪事實及理由
一、犯罪事實：
（一）甲○○曾因1 犯施用毒品案件，經本院裁定送觀察、勒戒
      後，認有繼續施用毒品傾向，經本院裁定改送強制戒治，
      於民國（下同）90年10月27日強制戒治期滿執行完畢，由
      台灣苗栗地方法院檢察署檢察官於90年11月29日，以90年
      度戒毒偵字第45號為不起訴處分確定。甲○○又曾因2 犯
      施用毒品案件，經台灣桃園地方法院於94年1 月20日，以
      93年度訴字第1892號判決，判處有期徒刑7 月（施用第1
      級毒品部分）及7 月（施用第2 級毒品部分），並定其應
      執行刑為有期徒刑1 年，於94年2 月26日判決確定，並於
      94年11月10日因縮刑期滿執行完畢。
（二）甲○○猶不知悔改，於上開強制戒治期滿執行完畢後5 年
      內，又基於接續施用第1 級毒品海洛因之犯意，自95年9
      月10日晚上10時許起，至95年10月10日某時許止，在其苗
      栗縣苑裡鎮房裡里9 鄰南房95號住處，以將第1 級毒品海
      洛因摻入注射針筒內加水注射手臂血管之方式，接續非法
      施用第1 級毒品海洛因多次，平均每2 、3 天或3 、4 天
      施用1 次。
（三）甲○○又基於施用第2 級毒品安非他命之犯意，於95年8
      月間某日，在其上開住處，以將第2 級毒品安非他命置於
      錫箔紙（未扣案）內，下以火燒烤吸取其產生煙霧之方式
      ，非法施用第2 級毒品安非他命1 次。
（四）甲○○又基於施用第2 級毒品安非他命之犯意，於95年9
      月11日下午2 時30分許被警查獲前4 日內某時許，在某不
      詳地點，以將第2 級毒品安非他命置於玻璃管（未扣案）
      內，下以火燒烤吸取其產生煙霧之方式，非法施用第2 級
      毒品安非他命1 次。
（五）嗣分別於下列時、地，為警查獲：
 （1）台中縣警察局大甲分局日南派出所員警，於95年9 月11日
      下午2 時30分許，在台中縣大甲鎮○○里○○路○ 段536
      號，查獲甲○○持有注射針筒1 支，將甲○○帶回派出所
      採尿送驗結果，發現其尿液同時呈有甲基安非他命及嗎啡
      陽性反應（95年度毒偵字第1615號偵查卷部分）。
 （2）苗栗縣警察局通霄分局通知列管毒品人口甲○○到該分局
      採尿，甲○○乃於95年9 月19日下午5 時40分許，至該分
      局接受採尿檢驗結果，發現其尿液呈有嗎啡陽性反應（96
      年度毒偵字第76號偵查卷部分）。
 （3）苗栗縣警察局通霄分局苑裡分駐所員警，於95年9 月23日
      下午2 時45分許，在苗栗縣苑裡鎮房裡里9 鄰南房95號前
      ，發現甲○○騎乘贓車，向前加以攔檢，徵得甲○○同意
      進入甲○○上開住處房間內搜索，除當場在其臥房桌上及
      抽屜內，查獲注射海洛因用之針筒10支、安非他命分裝杓
      3 支、安非他命吸食器1 組、海洛因殘渣袋19個外，並將
      甲○○帶回分駐所採集其尿液送驗結果，發現其尿液呈有
      嗎啡陽性反應（95年度毒偵字第1331號偵查卷部分）。
 （4）苗栗縣警察局通霄分局又通知列管毒品人口甲○○到該分
      局採尿，甲○○乃於95年10月11日，至該分局接受採尿檢
      驗結果，發現其尿液呈有嗎啡陽性反應（96年度毒偵字第
      17號偵查卷部分）。
（六）案經苗栗縣警察局通霄分局報請台灣苗栗地方法院檢察署
      檢察官偵查起訴，及由台中縣警察局大甲分局報請台灣台
      中地方法院檢察署呈請台灣高等法院台中分院檢察署檢察
      長核轉台灣苗栗地方法院檢察署檢察官偵查後追加起訴（
      施用第2 級毒品部分），及就該署檢察官追加起訴之犯罪
      事實（施用第1級毒品部分）併予審理。
二、證據名稱：
（一）本案犯罪事實部分（95年度毒偵字第1331號）：
 （1）被告甲○○於警詢時及偵、審中之自白。
 （2）照片6 張。
 （3）苗栗縣警察局通霄分局查獲違反毒品危害防制條例嫌疑人
      尿液檢體編號對照表、中山醫學大學附設醫院檢驗科藥物
      檢測中心95年10月5 日尿液檢驗報告等影本各1 紙。
 （4）行政院衛生署管制藥品管理局95年11月9 日管檢字第0950
      011963號鑑定書1紙。
 （5）扣案之海洛因注射針筒10支、安非他命分裝杓3 支、安非
      他命吸食器1 組、海洛因殘渣袋19個。
 （5）刑案資料查註紀錄表、台灣高等法院被告前案紀錄表。
（二）追加起訴施用安非他命部分（95年度毒偵字第1615號）：
 （1）被告甲○○於本院審理中之自白。
 （2）台中縣警察局大甲分局委託鑑驗尿水代號與真實姓名對照
      表、中山醫學大學附設醫院檢驗科藥物檢測中心95年9 月
      21日尿液檢驗報告等各1 紙。
 （3）照片2張。
 （4）刑案資料查註紀錄表、台灣高等法院被告前案紀錄表。
（三）施用海洛因併予審理之犯罪事實部分（95年度毒偵字第16
      15號）：
 （1）被告甲○○於警詢時及本院審理中之自白。
 （2）台中縣警察局大甲分局委託鑑驗尿水代號與真實姓名對照
      表、中山醫學大學附設醫院檢驗科藥物檢測中心95年9 月
      21日尿液檢驗報告等各1 紙。
 （3）照片2張。
 （4）扣案之海洛因注射針筒1支。
 （5）刑案資料查註紀錄表、台灣高等法院被告前案紀錄表。
（四）施用海洛因併予審理之犯罪事實部分（96年度毒偵字第
      17號、96年度毒偵字第76號）：
 （1）被告甲○○於警詢時及偵、審中之自白。
 （2）苗栗縣警察局苗栗採尿室毒品人口到場採尿名冊、中山醫
      學大學附設醫院檢驗科藥物檢測中心95年10月5 日、95年
      10月26日尿液檢驗報告等各1 紙。
 （3）刑案資料查註紀錄表、台灣高等法院被告前案紀錄表。
三、論罪科刑之理由：
 （1）按我國刑法於94年1 月7 日修正，於94年2 月2 日經總統
      公布，並於95年7 月1 日施行，修正前刑法第56條連續犯
      之規定業經刪除，刪除連續犯規定之修正理由已有：「至
      連續犯之規定廢除後，對於部分習慣犯，例如竊盜、吸毒
      等犯罪，是否會因適用數罪併罰而使刑罰過重產生不合理
      之現象一節，在實務運用上應可參考德、日等國之經驗，
      委由學界及實務界以補充解釋之方式，發展接續犯之概念
      ，對於合乎接續犯或包括的1 罪之情形，認為構成單一之
      犯罪，以限縮數罪併罰之範圍，用以解決上述問題」之說
      明，且按刑事法若干犯罪行為態樣，本質上原具有反覆、
      延續實行之特徵，立法時既予特別歸類，定為犯罪構成要
      件之行為要素，則行為人基於概括之犯意，在密切接近之
      一定時、地持續實行之複次行為，倘依社會通念，於客觀
      上認為符合一個反覆、延續性之行為觀念者，於刑法評價
      上，即應僅成立一罪。而毒品因有高度之成癮性及濫用性
      ，施用毒品之行為本身，顯然具有反覆性及延續性之特徵
      ，如將「持續多次施用毒品行為」評價為數罪，恐與「刑
      罰過度評價禁止原則」相悖，並有違憲法所揭櫫之比例原
      則。經查，被告甲○○於警詢時供稱：海洛因我大約2 至
      3 天施打1 次等語（參見96年度毒偵字第17號偵查卷第9
      頁）；復向本院供稱：海洛因平均3 、4 天施用1 次等語
      ，足見被告甲○○自95年9 月10日晚上10時許起，至95年
      10月10日某時許止，短時間內施用海洛因之犯行相當密集
      ，且具有高度成癮性，自應論以接續犯（參照台灣高等法
      院暨所屬法院95年法律座談會刑事類提案第13號）。公訴
      人就被告甲○○另於95年9 月10日晚上10時許、95年9 月
      18日、95年10月10日某時許，施用第1 級毒品海洛因之犯
      行，認為係另一犯罪行為而追加起訴，自有所誤會。
 （2）次按，刑事訴訟法第267 條規定，檢察官就犯罪事實一部
      起訴者，其效力及於全部，係指已起訴之部分及未起訴之
      部分，均構成犯罪，並具有連續犯、牽連犯或想像競合犯
      等裁判上一罪關係，或屬常業犯、接續犯、吸收犯、結合
      犯、加重結果犯等實質上一罪，其一部犯罪事實經起訴者
      ，本於審判不可分原則，受訴法院應就構成同一案件之全
      部犯罪事實予以審判而言（最高法院93年度台上字第6182
      號判決要旨參照）。
 （3）核被告甲○○所為，係犯毒品危害防制條例第10條第1 項
      施用第一級毒品罪、同條第2 項施用第二級毒品罪。其非
      法持有海洛因、安非他命之低度行為，應分別為施用之高
      度行為所吸收，均不另論罪。被告甲○○自95年9 月10日
      晚上10時許以後，至95年10月10日某時許止，期間內多次
      施用第1 級毒品海洛因之犯行，雖或未經起訴，或追加起
      訴，因均與本案起訴部分，有接續犯之實質上一罪關係，
      為起訴效力所及，本院自應一併予以審理，附此敘明。查
      被告甲○○有犯罪事實欄（一）之前科紀錄，有台灣高等
      法院被告前案紀錄表在卷可按，5 年內故意犯本案之罪，
      應依刑法第47條第1 項之規定，加重其刑。被告甲○○向
      本院供稱：很少吸安非他命，大概1 、2 個月施用1 次等
      語明確，故被告甲○○所犯上開2 次施用第2 級毒品罪，
      因時間間隔已久，乃犯意各別，應分論併罰。被告甲○○
      所犯上開施用第1 級毒品罪、施用第2 級毒品罪，犯意各
      別，行為互殊，亦應分論併罰。爰審酌被告甲○○一再非
      法施用毒品，理應重罰，惟念其所犯僅戕害個人身心健康
      ，及犯後能坦白承認等一切情狀，分別量處如主文所示之
      刑，並定其應執行之刑，以資懲儆。
 （4）第2 次扣案之19個殘渣袋內之海洛因殘渣，均屬於第1 級
      毒品，應依毒品危害防制條例第18條第1 項前段之規定，
      予以宣告沒收銷燬之；至上開除去海洛因殘渣後之空袋19
      個、第1 次扣案之注射針筒1 支，及第2 次扣案之注射針
      筒10支，均係被告甲○○所有，供其施用第1 級毒品海洛
      因所用之物，應依刑法第38條第1 項第2 款之規定，予以
      宣告沒收。另第2 次扣案之分裝杓3 支、吸食器1 組，亦
      係被告甲○○所有，供其施用第2 級毒品安非他所用之物
      ，應依刑法第38條第1 項第2 款之規定，予以宣告沒收。
四、應適用之法條：
（一）刑事訴訟法第273 條之1 第1 項、第299 條第1 項前段、
      第310 條之2、第454條第1 項。
（二）毒品危害防制條例第10條第1 項、第2 項、第18條第1 項
      前段。
（三）刑法第11條前段、第47條第1 項、第51條第5 款、第38條
      第1項第2款。
五、本判決係依刑事訴訟法第310 條之2 、第454 條第1 項製作
    ，依法僅記載當事人欄、主文、犯罪事實、證據名稱以及應
    適用之法條，其中犯罪事實部分，依同法第308 條之修正立
    法理由，亦僅記載犯罪構成要件事實，關於刑罰加重事由（
    含累犯在內）免予記載（法院辦理刑事訴訟案件應行注意事
    項第144 點參照），但仍於主文予以表明，並於應適用之法
    條欄予以引用。如不服本判決，應於判決送達之日起10日內
    ，向本院提起上訴。
本案經檢察官蕭慶賢到庭執行職務。
中　　華　　民　　國　　96　　年　　1 　　月　　30　　日
                  刑事第三庭    法　官　柳 章 峰
以上正本證明與原本無異。
如不服本判決，應於判決送達後10日內向本院提出上訴狀（應抄
附繕本）。告訴人或被害人如對於本判決不服者，應具備理由請
求檢察官上訴，其上訴期間之計算係以檢察官收受判決正本之日
期為準。
                                書記官  陳采瑜
中　　華　　民　　國　　96　　年　　1 　　月　　30　　日
附記論罪之法條全文：
毒品危害防制條例第10條
施用第一級毒品者，處6 月以上5 年以下有期徒刑。
施用第二級毒品者，處3 年以下有期徒刑。
